tr: Sağlık ve Güzellik > Kişisel Bakım > Ağız Bakımı > Diş İplikleri: Diş İpi Çubukları; Diş İpi Yedekleri
cs: Zdraví a krása > Osobní péče > Péče o ústní dutinu > Zubní nitě: Dentální nit v párátku; Náhradní zubní nit
ja: 美容・健康 > 衛生日用品 > 口腔ケア > デンタルフロス: デンタルフロスピック; フロスリフィル
bg-BG: Здраве и красота > Лична грижа > Орална грижа > Конец за зъби: Клечки за зъби с конец; Пълнители с конец за зъби
hu: Egészség és szépség > Személyes gondoskodás > Szájápolás > Fogselyem: Fogselyempálcikák; Fogselyem-utántöltők
fr: Santé et beauté > Hygiène personnelle > Soins buccaux > Fil dentaire: Porte-fils dentaires; Recharges de fil dentaire
it: Salute e bellezza > Cura della persona > Igiene orale > Filo interdentale: Stuzzicadenti a filo; Ricariche di filo interdentale
nb: Skjønnhet og helse > Personlig pleie > Tannpleie > Tanntråd: Tanntrådpinner; Tanntråd refiller
ko: 건강/미용 > 개인 미용/위생 용품 > 구강 관리 > 치실: 치실 픽; 치실 리필
en: Health & Beauty > Personal Care > Oral Care > Dental Floss: Dental Floss Picks; Floss Refills
fi: Terveys ja kauneus > Henkilökohtainen hygienia > Suunhoito > Hammaslanka: Hammaslankatikku; Hammaslangan täyttöpakkaus
es: Salud y belleza > Cuidado personal > Cuidado bucal > Hilo dental: Palillos con hilo dental; Recargas de hilo dental
el: Υγεία & ομορφιά > Προσωπική φροντίδα > Στοματική φροντίδα > Οδοντικό νήμα: Οδοντικά στικ; Ανταλλακτικά νήματος
da: Sundhed og skønhed > Personlig pleje > Mundpleje > Tandtråd: Tandtrådspinde; Tandtrådspåfyldninger
sl-SI: Zdravje in lepota > Osebna nega > Ustna higiena > Zobna nitka: Nitkarji (nosilci zobne nitke); Polnila za zobno nitko
ru: Красота и здоровье > Личная гигиена и уход за собой > Уход за полостью рта > Зубные нити: Зубочистки с нитью; Сменные нити для флоссов
vi: Sức khỏe và sắc đẹp > Sản phẩm chăm sóc cá nhân > Chăm sóc răng miệng > Chỉ nha khoa: Tăm chỉ nha khoa; Chỉ nha khoa thay thế
sk-SK: Zdravie a krása > Osobná starostlivosť > Starostlivosť o ústnu dutinu > Zubná niť: Páratká s dentálnou niťou; Náhradné náplne dentálnej nite
zh-TW: 保健與美容 > 個人保養 > 口腔保健 > 牙線: 牙線棒; 牙線補充
de: Gesundheit & Schönheit > Körperpflege > Mundpflege > Zahnseide: Zahnseide-Picks; Zahnseide-Nachfüllungen
hr-HR: Zdravlje i ljepota > Osobna njega > Njega usne šupljine > Zubni konac: Zubni konac s čačkalicom; Punjenja zubnog konca
pl: Zdrowie i uroda > Higiena osobista > Higiena jamy ustnej > Nici dentystyczne: Nici dentystyczne z uchwytami; Wkłady do nici dentystycznej
pt-BR: Saúde e beleza > Cuidados pessoais > Cuidados bucais > Fio-dental: Passa-fios dentais; Recargas de fio dental
sv: Skönhet och hälsa > Personlig vård > Munvård > Tandtråd: Tandtrådspinnar; Tandtrådspåfyllningar
lt-LT: Sveikata ir grožis > Asmeninė priežiūra > Burnos priežiūra > Dantų siūlai: Dantų siūlo krapštukai; Siūlo papildymai
nl: Gezondheid en persoonlijke verzorging > Persoonlijke verzorging > Mondverzorging > Flossdraad: Tandfloss stokjes; Floss hervullingen
pt-PT: Saúde e beleza > Cuidado pessoal > Cuidado oral > Fio dental: Palitos de fio dental; Recargas de fio dental
th: สุขภาพและความงาม > ผลิตภัณฑ์ดูแลส่วนบุคคล > การดูแลปาก > ไหมขัดฟัน: ไหมขัดฟันแบบมีก้าน; ไหมขัดฟันรีฟิล
zh-CN: 保健/美容/卫生/护理 > 个人护理 > 口腔护理 > 牙线: 牙线棒; 牙线补充装
ro-RO: Sănătate și frumusețe > Îngrijire personală > Îngrijire orală > Ață dentară: Scobitori cu ață dentară; Rezerve pentru ață dentară